

HỨA MINH THƯ

MARKETING ONLINE E-COMMERCE

21/09/1997

Nữ

0932.021.816

💿 thu.vta.0102@gmail.com

🞧 🛮 Quận Gò Vấp, TPHCM

https://www.facebook.com/yuhie.ya ng

Kỹ năng

- Năng động, sáng tạo
- · Khả năng làm việc nhóm
- Kỹ năng quản lý
- Ngôn ngữ (Tiếng Anh)
- Phần mềm (Microsoft Office, Photoshop, AI, Canva...)

Sở thích

- Các hoạt động cuối tuần : tham gia giải chạy Marathon, bơi lội...
- o Yoga
- o Du lịch cùng gia đình

Sự cố gắng và thái độ trong công việc là hai yếu tố quan trọng giúp tôi trở thành một phiên bản tốt hơn, và có trách nhiệm trong mọi công việc. Tôi luôn tin tưởng rằng, sự cố gắng và không ngừng học hỏi sẽ mang đến cho tôi thêm nhiều kiến thức, kinh nghiệm và giá trị cho bản thân lẫn Công ty. Điều đó, cũng tạo thêm động lực để tôi phát triển và thăng tiến hơn trong công việc.

HOC VẤN

2015 - 2019

ĐẠI HỌC VĂN LANG | Chuyên ngành Quan hệ công chúng & truyền thông Đạt học bổng và đề cử sinh viên tiêu biểu năm học 2016 Tốt nghiệp loại: Khá

KINH NGHIỆM LÀM VIỆC

2019 - 2024

CÔNG TY TNHH TM HIỆP VIỆT (thương hiệu NINE WEST / NIKE / ON) $\,\,$

MARKETING | CONTENT | E-COMMERCE

1. Quản lý Social:

- Xây dựng kế hoạch nội dung cho các kênh Social của nhãn hàng bao gồm: Video, Reels, Story, Post ..
- · Lên kế hoạch và triển khai các chiến dịch khuyến mãi theo từng tháng
- Thiết kế post, chương trình khuyến mãi, standee...
- Quản lý các kênh thương mại điện tử: listing, xử lý đơn hàng, đẩy từ khoá, đẩy sản phẩm
- · Báo cáo công việc và dự trù ngân sách

2. Báo chí và Website

- Viết bài cho các trang báo chí điện tử và website
- · Listing sản phẩm lên website và tạo voucher khuyến mãi
- Chỉnh sửa cập nhật hình ảnh trên website
- · Nghiên cứu các chiến lịch SEO và quản lý các chiến dịch Google Ads

3. Hỗ trợ chăm sóc khách hàng

- Tư vấn bán hàng, xử lý đơn hàng online, và hỗ trợ sau bán
- · Chạy quảng cáo tin nhắn cho khách hàng trong chiến lược...

4. Các công việc hành chính khác

- Đăng ký khuyến mãi với sở công thương
- Báo cáo tiến độ công việc theo Tháng, Quý, Năm
- Hỗ trợ VM cửa hàng và một số công việc khác theo yêu cầu cấp trển
- Hỗ trợ VM cửa hàng và VM Website

2022 - 2022

BÁO MINH COFFEE | MARKETING

- Planing content cho các kênh truyền thông Facebook
- · Chụp ảnh, thiết kế hỗ trợ đăng bài online
- Soạn thảo nội dung và đăng bài cho các kênh truyền thông
- · Chăm sóc khách hàng, xử lý khiếu nại
- Các công việc giấy tờ hành chính khác như : Mua tặng phẩm cho khách hàng, mua vật dụng trang trí theo mùa cho quán...

2018 - 2019

JOOLUX | CONTENT

- Planing content cho các kênh truyền thông online : Facebook, Zalo, Instagram...
- · Soạn thảo nội dung và đăng bài cho các kênh truyền thông
- · Chăm sóc khách hàng, xử lý đơn hàng, và hỗ trợ gói hàng

• Các công việc giấy tờ hành chính khác....

HOẠT ĐỘNG

2021 - 2021

Thiện nguyện Chương trình " Tiếp sức mùa Covid" | Ban truyền thông / hậu cần Hỗ trợ hoạt động tuyên truyền, tiếp sức, và phân phát nhu yêu phẩm cho các hoàn cảnh khó khăn...

2023 - 2023

Thiện nguyện Chương trình "Mừng Lễ Vu Lan" tại chùa Diệu Pháp | Ban hậu cần Hỗ trợ công tác chuẩn bị cho chương trình mừng lễ vu lan

© topcv.vn